Guide to the Felipe Ehrenberg Papers, ca. 1964-2000
Department of Special Collections
- Series 6: Labor Periodistica
  - Vidrios Rotos - Presentaciones (Box 58, Folder 9)
  - Vientos de Cambio - Michoacan 94 - 95 (Box 58, Folder 10)
  - Zurda: Pensamientos Crudos '90 (Box 58, Folder 11)
- Series 7: Varios Diversos
  - Archivero (Box 58, Folder 12)
  - Arte, Comunicacion y Sociedad (Articulos Uno y Uno) (Box 58, Folder 13)
  - Ateneo de los Cimarrones (Box 58, Folder 14)
  - Borges y Arreola - Transcripiones (Box 58, Folder 15)
  - Brecht, Berthold: La Verdad (Box 58, Folder 16)
  - Cacaxtla (Box 58, Folder 17)
  - Campache Varios (Box 58, Folder 18)
  - Caribe, 1er Festival, Cancun '88 (Box 58, Folder 19)
  - Chicago Mural Group (Box 58, Folder 20)
  - Circle Campus Mural (Chicago) (Box 58, Folder 21)
  - Concursos (Box 59, Folder 1)
  - Confrontacion 86 / INBA [Instituto Nacional de Bellas Artes] (Box 59, Folder 2)
  - Consulta Popular, 1982 - 1988 [2 issues: cultura nacional; educacion] (Box 59, Folder 3)
  - Cooperativismo (Box 59, Folder 4)
  - Copier Artists / the International Society (Box 59, Folder 5)
  - Cuadro Cavalcanti (Box 59, Folder 6)
  - Decimas Jarochas - Humberto Aguirre Tinoco (Box 59, Folder 7)
  - Defensa del Lenguaje (Box 59, Folder 8)
  - De Stem Mail Art Project (Box 59, Folder 9)
  - Digeratecin TV 13 Radio (Box 59, Folder 10)
  - Ecologia Expo Basura (Box 59, Folder 11)
  - Ecologia Laguna Verde (Box 59, Folder 12)
  - Ecologia (Box 59, Folder 13)
  - Ecologia: grupo de los Cien I (Box 59, Folder 14)
  - Ecologia: grupo de los Cien II (Box 59, Folder 15)
  - Familia Burron Filipinas Show (Box 59, Folder 16)
  - Familia Burron (Box 59, Folder 17)
  - Identidades (Box 59, Folder 18)
  - Izkalotl Periodico Mexico (Box 60, Folder 1)
  - La Flor del Otra Dia (Box 60, Folder 2)
  - Militancia en el Arte - II (Box 60, Folder 2)
  - Hair (Box 60, Folder 3)
  - Hierbas - acuerdo prohibicion (Box 60, Folder 4)
  - Insite 2000 (Box 60, Folder 5)
  - Japanese Bondage de Christian Gonzalez (Box 60, Folder 6)
  - Los hippies - Margaret Randall (Box 60, Folder 7)
  - Las Hortensia (Felisberto Hernandez, Uruguay) (Box 60, Folder 8)
  - Ley y Reglamento de los Medios de Comunicacion - Locucion (Box 60, Folder 9)
  - Las Pequenas Prensas USA (Box 60, Folder 10)
  - Litigo Cuadros La Paz, Baja Calif., Sur (Box 60, Folder 11)
  - Loderas - Isaac Sigal (Box 60, Folder 12)
  - Militancia en el Arte - I (Box 61, Folder 1)
  - Militancia en el Arte - III (Box 61, Folder 3)
  - Militancia en el Arte - Banca y Cultura (Box 61, Folder 4)
  - Militancia en el Arte - Politica Oficial (Box 61, Folder 5)
  - [Museo del Chopo controversy, July - August, 2000] (Box 61, Folder 6)
  - [Museo del Chopo controversy, July - August, 2000] (Box 61, Folder 6)
  - Nadaismo (Box 61, Folder 7)
  - Neo Dada (Box 61, Folder 8)
  - Ostrowsky - Las Criadas - Escenografia UNAM '84 [Universidad Nacional Autonoma de Mexico] (Box 61, Folder 9)
  - O.V.N.I.S. [UFOs] (Box 61, Folder 10)
  - Pecanins Galeria (Curriculums) (Box 61, Folder 11)
  - Pelicula - Santito (Box 61, Folder 12)
  - Peliculas Culturales - INBA y Bancos, otros (Box 62, Folder 1)
  - Postmodernismo - Acotaciones Varias (Box 62, Folder 2)
  - Prensa Alternativa (Box 62, Folder 3)
  - Programa 3er Aniversario Pena Moreles (Box 62, Folder 4)
  - Rivera, Diego I (Box 62, Folder 5)
  - Rivera, Diego II (Box 62, Folder 6)
  - Ruptura - Textos y Recortes (Box 62, Folder 7)
  - Salon Esso (Box 62, Folder 8)
  - Salon de la Plastica Mexicana (Box 62, Folder 9)
  - To Be Filed [Two prints on artist's board with annotations, other material] (Box 62, Folder 10)
  - Vanguardia Convocatorias (Box 62, Folder 11)
  - Video Arte (Box 62, Folder 12)
  - Cuahtemoc - Restos (E. Guzman) (Box 105, Folder 4)
- Series 8: Clases, Asesorias, Conferencias, Jurados Y Subastas, Etc.
  - Arts and Politics, SAIC '88, Chicago [1] (Box 62, Folder 13)
  - Arts and Politics, SAIC '88, Chicago [2] (Box 62, Folder 14)
  - Chicago SAIC [School of the Art Institute of Chicago] I, Grales y denvadors - '84 (Box 62, Folder 15)
  - Chicago SAIC [School of the Art Institute of Chicago] II, Grales y denvadors - '88 (Box 62, Folder 16)
  - Chicago SAIC [School of the Art Institute of Chicago] III, circulares y memorandums, (Funcionamiento) (Box 62, Folder 17)
  - Chicago SAIC [School of the Art Institute of Chicago] IVa, reglamentos y informacion (Box 63, Folder 1)
  - Chicago SAIC [School of the Art Institute of Chicago] IVb, Publicidad Impresa (Box 63, Folder 2)
  - Chicago SAIC [School of the Art Institute of Chicago] V (Box 63, Folder 3)
  - Chicago SAIC [School of the Art Institute of Chicago] VI, San Miguel Allende (Box 63, Folder 4)
  - SAIC [School of the Art Institute of Chicago] (Box 63, Folder 5)
  - Temas a considerar Curso Arte y Sociedad y Politica (Chicago '84) (Box 63, Folder 6)
  - Correspondencia y Asuntos Varios Pendientes (Viaje Chicago) 1984 (Box 63, Folder 7)
  - Liberal Arts (Box 63, Folder 8)
  - Correspondencia y Documents, School of the Art Institute of Chicago, Exclusivamente (Box 64, Folder 1)
  - Boston Massachussetts College of Art (Box 64, Folder 2)
  - Calexico 1991 - Fullbright (Box 64, Folder 3)
  - Claustro SorJuana / Seminario (Box 64, Folder 4)
  - Excathedra [1 0f 2] (Box 64, Folder 5)
  - Excathedra [2 0f 2] (Box 64, Folder 6)
  - Fotomimeocursos - Consejo Mex. Fotog., 23-25 Sept. '83 (Box 64, Folder 7)
  - Instituto de Cultura Superior - Progama Seminario (Box 64, Folder 8)
  - INEA Labor Editorial Talleres Mimeografo (Box 64, Folder 9)
  - INEA Talleres Mimeografo (Box 64, Folder 10)
  - Los Talleres / Mimeocursos (Box 64, Folder 11)
  - Talleres Varios Perfiles (Box 64, Folder 12)
  - Things Visible - Chicago '88, SAIC (Box 64, Folder 13)
  - Carillo Gil - Proyecto Revista F.E. (Box 64, Folder 14)
  - Culturas Populares / Proyecto D.F. 1989 (Box 64, Folder 15)
  - 1er Festival de la Raza - 1984 (Box 65, Folder 1)
  - 3er Festival de la Raza (Box 65, Folder 2)
  - 7er Festival de la Raza (Box 65, Folder 3)
  - Mira / Suplemento Sexualidad (de la Laura) (Box 65, Folder 4)
  - PACAEP '83 [Plan de Actividades Culturales de Apoyo a la Educacion Primaria] (Box 65, Folder 5)
  - PACAEP [Plan de Actividades Culturales de Apoyo a la Educacion Primaria] Proposiciones: La Garza (SEP) [Secretaria de Educacion Publica] (Box 65, Folder 6)
  - PACAEP '90 [Plan de Actividades Culturales de Apoyo a la Educacion Primaria] (Box 65, Folder 7)
  - Programa Cultural de las Fronteras, circa 1982 - 1983 (Box 65, Folder 8)
  - Proyecto Barra Infantil (INBA) 1981 (Box 65, Folder 9)
  - Fonca - Jurados (Box 65, Folder 10)
  - Jurados I (Box 65, Folder 11)
  - Jurados II, Bienal de Pintura 1987 / INBA (Box 65, Folder 12)
  - Jurados: Seccion Bienal de Fotografia 1988 (Box 65, Folder 13)
  - Jurados VII: Bienal Baja California, 1989 (Box 65, Folder 14)
  - Performance, Mes Del...Museo del Chopo - 1992 (Box 65, Folder 15)
  - Viart '97 - Venezuela (Box 65, Folder 16)
  - Viart (Box 65, Folder 17)
  - Recomendaciones (Box 65, Folder 18)
  - America en la mira - prensa (Box 101, Folder 11)
  - Australia 199[?] - Proyecto (Box 101, Folder 12)
  - Biennale Sao Paulo (Box 101, Folder 13)
  - Bookworks - 81 (SEP + INBA) [Secretaria de Educacion Publica + Instituto Nacional de Bellas Artes] (Box 101, Folder 14)
  - Brasil (Viaje - posible) (Box 101, Folder 15)
  - Bridege Center for Contemporary Art / El Paso (Box 101, Folder 16)
  - Bridege Center (El Paso '90) (Box 101, Folder 17)
  - El Paso (Box 101, Folder 18)
  - El Paso '89 - Version Revisada - L.A. Spirit (Box 101, Folder 19)
  - Black Velvet: Bridge Center (Box 101, Folder 20)
  - Carton y Papel de Mexico (Puntos Suspentivos) (Box 102, Folder 1)
  - Casa de la Cultura Oaxaca (Box 102, Folder 2)
  - Originales Publicacion Art and Politics, Chicago Viaje '84 (Box 102, Folder 3)
  - Correspondencia y Asuntos - Varias Pendientes (Viaje Chicago) '84 (Box 102, Folder 4)
  - Chicago Viaje '84 (Box 102, Folder 5)
  - Colombia: Viaje '81 (Box 102, Folder 6)
  - Corredor Nacional de la Grafica ""Todos al arte"" (Box 102, Folder 7)
  - Fomento Cultural A.C. (Muerto) (Box 102, Folder 8)
  - Fondo del Sol Washington [D.C.] (Box 102, Folder 9)
  - Grupo Mira (Chicanos) [Mi Raza Arts Consortium] (Box 102, Folder 10)
  - Recados Pendientes - Junio 1987 (Box 102, Folder 11)
  - Recomendaciones Cultura Xacapa (Box 102, Folder 12)
  - Self Help Graphics / L.A. (Box 103, Folder 1)
  - Seminario: El Arte de Vivir del Arte (Box 103, Folder 2)
  - El Taller - Boland (Box 103, Folder 3)
  - Los Talleres, A.C. (Box 103, Folder 4)
  - Los Talleres (III) Sencillarmente, Dibujos y Otras Desnudeces... (Box 103, Folder 5)
  - Taller Poligono (Bienale Paris) (Box 103, Folder 6)
  - Cabos Sueltos I, 1978 [mostly material concerning XI Festival Mundial de la Juventud y los Estudiantes] (Box 103, Folder 7)
  - Cabos Sueltos I I, 1979 [mostly material concerning Taller 11, UNAM (Universidad Nacional Autonoma de Mexico)] (Box 103, Folder 8)
  - Proyecto Taller Plateria (1962) (Box 105, Folder 5)
  - New York Graphic Workshop (Box 105, Folder 6)
- Series 9: Administracion Activo y Pasivo
  - Australia '99: Museo (Box 65, Folder 19)
  - Australia '99: Proyecto (Box 66, Folder 1)
  - Australia '99: Varios (Box 66, Folder 2)
  - Conaculta - Asuntos Grales (Box 66, Folder 3)
  - Conaculta - 1a Beca (Box 66, Folder 4)
  - CNCA - Garrido (Box 66, Folder 5)
  - CNCA - Sistema Nacional de Creadores de Arte (Box 66, Folder 6)
  - Consejo Para la Cultura de Nuevo Leon (Box 66, Folder 7)
  - Contratos Diversos (Box 66, Folder 8)
  - Domecq Instituto de Cultura (Box 66, Folder 9)
  - Drogas Legalizacion (Box 66, Folder 10)
  - EDUMAC [EduMac, educational software company] (Box 66, Folder 11)
  - ENAP UNAM [Escuela Nacional de Artes Plasticas; Universidad Nacional Autonoma de Mexico] (Box 66, Folder 12)
  - Esmeralda, La (Box 66, Folder 13)
  - EZLN [Ejercito Zapatista de Liberacion nacional] (Box 66, Folder 14)
  - Insite '97 - Fotos (Box 66, Folder 15)
  - Royal College of Art '99 (Box 66, Folder 16)
  - Venezuela '97 - Feria Internacional del Libro (Box 66, Folder 17)
  - Venta '95 - Collecion (Box 66, Folder 18)
  - X-Teresa 50 Festival Performance (Box 67, Folder 1)
  - X-Teresa '97, Manifiesta 2 (Box 67, Folder 2)
  - Preterito Imperfecto - Arizona State University (Box 67, Folder 3)
  - Preterito Imperfecto - Atlanta / Nexus / Olimpiada 1993 (Box 67, Folder 4)
  - Preterito Imperfecto - Atlanta Nexus 1993 - Danos DHL (Box 67, Folder 5)
  - Preterito Imperfecto - Bienal Cuba 1994 (Box 67, Folder 6)
  - Preterito Imperfecto - Canada / SRE [Secretaria de Relaciones Exteriores] 1993 - 1994 (Box 67, Folder 7)
  - Preterito Imperfecto - Canada - Art Gallery of Hamilton, 1994 (Box 67, Folder 8)
  - Preterito Imperfecto - Contratos Varios I (Box 67, Folder 9)
  - Preterito Imperfecto - Collecion (Box 67, Folder 10)
  - Preterito Imperfecto - Juchitan 1993 (Box 67, Folder 11)
  - Preterito Imperfecto - Oaxaca 1993 (Box 67, Folder 12)
  - Preterito Imperfecto - Recortes Varios (Box 67, Folder 13)
  - Preterito Imperfecto - Tlaxcala, 2 x H (Box 67, Folder 14)
  - Preterito Imperfecto - Venezuela '98 (Box 67, Folder 15)
  - Cuaderno Lista Proventa P.I. (Box 67, Folder 16)
  - UAM Exhibicion '93 [Universidad Autonoma Metropolitana] (Box 67, Folder 17)
- Series 10: Museums, Galleries, etc.
  - Antiguo Colegio de San Ildefonso (Box 67, Folder 18)
  - Centro Cultural Arte Contemporaneo (Caso Virgen) (Box 67, Folder 19)
  - I.C.O.M. [Consejo Internacional de Museos] (Box 67, Folder 20)
  - International Sculpture Center (Kansas) (Box 67, Folder 21)
  - Morel 2 - Expo Chopo (Muerto) (Box 67, Folder 22)
  - Performance - Mes Del...Museo del Chopo - 1992 (Box 67, Folder 23)
  - The National Museum of Women in the Arts (Box 67, Folder 24)
  - Pape: Museo Biblioteca (Box 68, Folder 1)
  - Venezuela 2000 (Box 68, Folder 2)
  - La Alianza - Galeria Xazapa (Box 68, Folder 3)
  - Aele Galeria (Box 68, Folder 4)
  - Agora Art Gallery (Box 68, Folder 5)
  - Artes Visuales (Box 68, Folder 6)
  - Augenblick, Maxine H., The Gallery (Box 68, Folder 7)
  - Bejik, Azara (Sarajevo) (Box 68, Folder 8)
  - Van Berkel, Silvia (Box 68, Folder 9)
  - Bienale Yugoslavia (Box 68, Folder 10)
  - Bradford Bienale (Box 68, Folder 11)
  - Bellas Artes (Box 68, Folder 12)
  - Carey, Peter (Box 68, Folder 13)
  - Centro de Arte Moderno (Guadalajara) (Box 68, Folder 14)
  - Clytie Jessop Gallery (Box 68, Folder 15)
  - Fletcher Copp and the Loeb Student Center Art Committee (Box 68, Folder 16)
  - Dianne [?] (David Gallery) (Box 68, Folder 17)
  - Flowers, Angela (Box 68, Folder 18)
  - Franco, Ceres (Box 68, Folder 19)
  - Franklin Furnace (Box 68, Folder 20)
  - G.D.A. (Ediciones Culturales) (Box 68, Folder 21)
  - DDF - Sociocultur (Box 68, Folder 22)
  - De lagariitja P'Arriba todo es Caceria (Box 68, Folder 23)
  - Ecuador: II Bienal Internacional de Pintura, Museo de Arte Moderno, Cuebra, Ecuador, 1989. (Box 68, Folder 24)
  - Galeria 1577 (Box 68, Folder 25)
  - Galeria Arkali / Monterey (Box 68, Folder 26)
  - Galeria Bryna (Box 68, Folder 27)
  - Galeria Jose Guadalupe Posada (Box 68, Folder 28)
  - Galeria Jose Maria Velazco (Box 68, Folder 29)
  - Galeria Merkup (Box 68, Folder 30)
  - La Galeria de Librera El Juglar (Box 68, Folder 31)
  - Lucha Libre / NY '90 (Box 68, Folder 32)
  - Mariachis Proyecto Revista (Box 68, Folder 33)
  - Cuba '80, '84 (Box 68, Folder 34)
  - La Cumbancha [restaurant] (Box 68, Folder 35)
  - Collage Galeria de Arte (Box 68, Folder 36)
  - SDSU: Info Diaria (Box 69, Folder 1)
  - Koz, Barbara (Kozmopolitan Gallery) (Box 69, Folder 2)
  - Lafors (Galera de Arte la Selva) (Box 69, Folder 3)
  - Links Kurve - Carlos Landa (Box 69, Folder 4)
  - Galerias Mer-Kuo - Merl de Kuper (Box 69, Folder 5)
  - Midland Group Gallery (Box 69, Folder 6)
  - Milton, Lucy - Gallery (Box 69, Folder 7)
  - Galeria Jack Misrachi (Box 69, Folder 8)
  - Museo de Arte Moderno (Mexico) (Box 69, Folder 9)
  - Museo de Mexico (Box 69, Folder 10)
    Photographs
  - JPL Fine Arts London, Christian Neffe (Box 69, Folder 11)
  - New Reform Gallery, Roger D'Hondt (Box 69, Folder 12)
  - New Directions, Gold Star Productions: Terry deVille, Lester Rogers (Box 69, Folder 13)
  - Galeria Jose Ma Velasco - Elena Olachea (Box 69, Folder 14)
  - Pecannins - Montze, Tere (Box 69, Folder 15)
  - Galeria del Poliforum Siquieros (Box 69, Folder 16)
  - Speyer (Box 69, Folder 17)
  - S.W.A.A. [South Western Arts Association] (Hugh Stoddart) (Box 69, Folder 18)
  - The Copenhagen Museum of Modern Legislation (Box 69, Folder 19)
  - Deson-Zaks Gallery; Zaks, Sonia (Box 69, Folder 20)
  - Plafon Toluca (Box 69, Folder 21)
  - Son Urgente: articulos varios (Box 69, Folder 22)
  - Turok - Wasserman Galleries (Box 69, Folder 23)
  - Universidad Veracruzana (Nomina) (Box 69, Folder 24)
  - Recibos Muertos (Box 69, Folder 25)
- Series 11: Archivo Muerto
  - Brasil: America '92 (Box 69, Folder 26)
  - Baca [Judy] - World Wall - 93 (Box 69, Folder 27)
  - Buenos Aires - '90 (Box 69, Folder 28)
  - Burkina Faso I: PNUD 87 - 88 [Programa de las Naciones Unidas el Desarrollo] Correspondencia y Plan (Box 69, Folder 29)
  - Burkina Faso II: PNUD [Programa de las Naciones Unidas el Desarrollo] (Box 70, Folder 1)
  - Burkina Faso III: PNUD [Programa de las Naciones Unidas el Desarrollo] (Box 70, Folder 2)
  - Burkina Faso IV: Desarrollo Mundial (Box 70, Folder 3)
  - Capp Street (?93) (Box 70, Folder 4)
  - Chicago Chicanos, Viaje '83 de Nov (Box 70, Folder 5)
  - Festival del Centro Historico '94 (Box 70, Folder 6)
  - Filadelfia '91 - National Grantmakers' Conference (Box 70, Folder 7)
  - Filadelfia '94 (Box 70, Folder 8)
  - FIRT - Fondo Independiente para a Reconstruccion de Tepito (Box 70, Folder 9)
  - FITAC - Guadalajara [Foro Internacional de Teoria sobre Arte Contemporaneo] (Box 71, Folder 1)
  - FITAC - '94 [Foro Internacional de Teoria sobre Arte Contemporaneo] (Box 71, Folder 2)
  - Fondo del Sol I (Box 71, Folder 3)
  - Fondo del Sol II (Box 71, Folder 4)
  - Fotografia: Woodstock '91 (Box 71, Folder 5)
  - Galeria Azzul Promocion '89 (Box 71, Folder 6)
  - Galeria Azzul: Los Hechizos de la Liviandad (Box 71, Folder 7)
  - Galeria Azzul: Distancias Recortes I (Box 71, Folder 8)
  - Galeria Azzul: Distancias Recortes Duplicados (Box 71, Folder 9)
  - Galeria Azzul: Las Tandes del Arte '94 (Box 71, Folder 10)
  - Galeria Casa Lamm: Flagrante Delicto, y Catalogo F.E. (Box 71, Folder 11)
  - Galeria Jansen-Perez (Box 71, Folder 12)
  - Honduras - C.C.I. [Centro Cultural Infantil] San Pedro Sula (Box 71, Folder 13)
  - Houston '93 (Box 71, Folder 14)
  - Ibero - UIA [Universidad IberoAmericana] (Box 71, Folder 15)
  - Instituto Veracruzano de Cultura (Box 72, Folder 1)
  - Life on the Water (San Francisco '94) (Box 72, Folder 2)
  - Museo Alfredo Salze '93 - Michoacan (Box 72, Folder 3)
  - Madrid 93/94 (Fernando Castro) (Box 72, Folder 4)
  - Museo: Conference, Los Angeles County Museum '91 (Box 72, Folder 5)
  - Nexus - Atlanta (Publicaciones) (Box 72, Folder 6)
  - Novaro: Espejo Magico - Ilustracion y Folletos (Box 72, Folder 7)
  - New Orleans - Muertos '91 (Box 72, Folder 8)
  - Palacio de Hierro - '94 (Box 72, Folder 9)
  - Patzcuaro Excolegio Jesusita (Box 72, Folder 10)
  - Pluralidad - Hacienda Galeria (Box 72, Folder 11)
  - Puerto Rico 86 - Curso Universidad (Box 73, Folder 1)
  - Puerto Rico 86 - Expo Rio Piedras (Box 73, Folder 2)
  - 500: Quinto Anos Editores (Box 73, Folder 3)
  - Rochester - Seminario Julio '83 (Box 73, Folder 4)
  - Rockefeller - Intercambio '96 (Box 73, Folder 5)
  - San Antonio '96 (Box 73, Folder 6)
  - San Francisco '94 (Box 73, Folder 7)
  - San Francisco '93 (Box 73, Folder 8)
  - Save Life on Earth (Box 73, Folder 9)
  - The Real Comet Press - Cultures in Contention (Box 73, Folder 10)
  - Taller Casas Aleman (Box 73, Folder 11)
  - Taller Grafica Infantil Leon GTO [Guanajuato] (Box 73, Folder 12)
  - Testimonios de America Latina (Box 74, Folder 1)
  - Vermont College '96 (Box 74, Folder 2)
  - Viaje a la URSS - Abril '89 (Box 74, Folder 3)
  - Veracruz - Museo de la Ciudad Grupo RAC [Realizadores de Arte y Cultura] (Box 74, Folder 4)
  - Visual Studies Workshop NY I (Box 74, Folder 5)
  - Visual Studies Workshop NY II - Joan Lyons Autologia y Varios (Box 74, Folder 6)
  - Washington '90 Instituto Cultural Mexico (Pablo Marentes) (Box 74, Folder 7)
  - X-Teresa (Caso Tarcisio) (Box 74, Folder 8)
  - Alianza Francesca Expo '96 (Box 75, Folder 1)
  - Ambrosia (Box 75, Folder 2)
  - Artegrafias Limitadas S.A. Ameyaltepec (Box 75, Folder 3)
  - Austria '95 (Box 75, Folder 4)
  - Asunto Accidente 92/93 (Box 75, Folder 5)
  - Azabache - Grupo Editorial (Box 75, Folder 6)
  - Banff: Mexi - Can Connection 1996 (Box 75, Folder 7)
  - Bienal Domecq (Box 75, Folder 8)
  - Bienal Havana '93 Administracion (Box 75, Folder 9)
  - IV Bienal Internacional de Poesia Visual (Box 75, Folder 10)
  - Bienal Puebla (1a, Angeles) (Box 75, Folder 11)
  - Bienal San Juan / Puerto Rico '86 (Box 75, Folder 12)
  - Bienal Venezuela '92 (Box 75, Folder 13)
  - Bowers Museum of Cultural Art '93 (Box 75, Folder 14)
  - Brasil '96 (Box 75, Folder 15)
  - Caifanes (Box 75, Folder 16)
  - Canada - Art Gallery of Hamilton (Box 75, Folder 17)
  - Canada - Embajada (Box 75, Folder 18)
  - Canada '93 -' 94 Haut Imperial Cisneros, D. (Box 76, Folder 1)
  - Canada - Hamilton - Libro - Objetos (Box 76, Folder 2)
  - Canada: Le Lieu '98 (Box 76, Folder 3)
  - Canada: Montral / Quebec 1993 (Box 76, Folder 4)
  - Canada - Toronto '91 (Box 76, Folder 5)
  - Cartografos (Box 76, Folder 6)
  - Carillo Gil '97 (Box 76, Folder 7)
  - CECUT '97 [Centro Cultural Tijuana] (Box 76, Folder 8)
  - Cicero (Box 76, Folder 9)
  - Colombia '98 (Box 76, Folder 10)
  - V Coloquio Latin Americano de Fotografia (Box 76, Folder 11)
  - V Coloquio Latin Americano de Fotografia (Centro de La Imagen) (Box 76, Folder 12)
  - Configura 2 -1995 - Mementos (Box 76, Folder 13)
  - CONAFE / Leaman [Consejo Nacional de Fomento Educativo] (Box 76, Folder 14)
  - La Cupola - Nudos (Box 76, Folder 15)
  - Chicago Viaje '88 (Box 77, Folder 1)
  - Chicago '93 (Box 77, Folder 2)
  - Chicago '97 (Box 77, Folder 3)
  - Chicago - Dialogo Chicago - Mexico '97 (Box 77, Folder 4)
  - Cosas del Tiempo - Galeria el Pendulo (Box 77, Folder 5)
  - Demanda Autoral Calacas '95 (Box 77, Folder 6)
  - Delegacion Magdalena Contreras (Box 77, Folder 7)
  - Downtown (Box 77, Folder 8)
  - Expo Arte Objeto (Box 77, Folder 9)
  - Fullbright [sic] - Calexico '91 (Box 77, Folder 10)
  - Galeria Misrachi (Box 77, Folder 11)
  - Galeria Azzul - Distancios y Hechizos - Administrativo (Box 77, Folder 12)
  - Galeria Barquet, Ramis (Box 77, Folder 13)
  - Galeria Futura (Box 77, Folder 14)
  - Galeria Casa Lamm - Varios (Box 77, Folder 15)
  - Galeria Rahn (Box 77, Folder 16)
  - Gandhi Subastas '93 (Box 77, Folder 17)
  - Insite '94 [1] (Box 77, Folder 18)
  - Insite '94 [2] (Box 77, Folder 19)
  - Jornada Mundial de Muralismo - AM (Box 77, Folder 20)
  - Le Lieu '97 (Box 77, Folder 21)
  - Marco Vinicio - L'Accord du Free Cultura (Box 78, Folder 1)
  - Mexpost (Box 78, Folder 2)
  - Mural - Justica (Box 78, Folder 3)
  - Museo de Arte Moderna de L.A. (Box 78, Folder 4)
  - Nexus Administrativo Correspondencia (Box 78, Folder 5)
  - Nexus, Atlanta: Produccion Codex, '90 (Box 78, Folder 6)
  - Nuevo Mexico (Box 78, Folder 7)
  - Nuevo Mexico: Folletos (Box 78, Folder 8)
  - El Paso UTEP '93 (Box 78, Folder 9)
  - Peru - '97 (Box 78, Folder 10)
  - Polemica Jornada '96 (Box 78, Folder 11)
  - Portugal '98 (Box 78, Folder 12)
  - Pyramid Atlantic, Washington '90 [1 of 2] (Box 78, Folder 13)
  - Pyramid Atlantic, Washington '90 [2 of 2] (Box 79, Folder 1)
  - Quinto Centenario Espana (Box 79, Folder 2)
  - Radio Educacion '96 (Box 79, Folder 3)
  - Restaurante ""La Cupola"" Gastos Fijos (Box 79, Folder 4)
  - Restaurante ""La Cupola"" Gastos del Piso (Box 79, Folder 5)
  - Tamarind Institute, Nuevo Mexico (Box 79, Folder 6)
  - Tijuana '98 (Box 79, Folder 7)
  - Torreon ' 94 (Box 79, Folder 8)
  - TV Alamena (Box 79, Folder 9)
  - TV Azteca: Ciudad Desnuda (Box 79, Folder 10)
  - Uruguay '96 (Box 79, Folder 11)
  - Venicia - Bienal (Box 79, Folder 12)
  - Venezuela '95 (Box 79, Folder 13)
  - Venezuela '98 (Box 79, Folder 14)
  - X-Teresa - '93 (Box 79, Folder 15)
  - X-Teresa - Mes del Performance '93 - '94 (Box 79, Folder 16)
  - X-Teresa - Terreno Peligroso '94 (Box 79, Folder 17)
  - X-Teresa - Terreno Peligroso '95 (Box 80, Folder 1)
  - X-Teresa Revista Nos Otros (Box 80, Folder 2)
  - X-Teresa '96 (Box 80, Folder 3)
  - X-Teresa '98 (Box 80, Folder 4)
  - YPO University [Young Presidents' Organization] (Box 80, Folder 5)
  - Zapata - Administracion de Cuadros (Box 80, Folder 6)
  - Bienal Cuba '86 (Box 105, Folder 7)
  - Capp Street Project 1989-1990 (Box 105, Folder 8)
- Series 12: Academic and Professional Institutions, Organizations, Groups, etc.
  - Frente Mexicano de Grupos Trabajadores de la Cultura: Paquete Informativo No. 1, febrero / marzo de 1978 (Box 80, Folder 7)
  - Frente Mexicano de Grupos Trabajado I (Box 80, Folder 8)
  - Frente Mexicano de Grupos Trabajado II (Box 80, Folder 9)
  - Frente Mexicano de Grupos Trabajado III (Box 80, Folder 10)
  - Frente Mexicano de Grupos Trabajadores de la Cultura: Organo Informativo (Box 80, Folder 11)
  - INBA [Instituto Nacional de Bellas Artes] / Coord / Ed Art / Talleres Libres de Casas de la Cultura P.A.G. [Plan de Actividades Generadoras] (Box 81, Folder 1)
  - INBA [Instituto Nacional de Bellas Artes] / Coord / Ed Art / Guia Didactica (Box 81, Folder 2)
  - INBA [Instituto Nacional de Bellas Artes] / Coord / Ens / Art / Memorias curso Leon) '80 (Box 81, Folder 3)